# 银行理财确认为交易性金融资产，关于其公允价值变动损益确认问题

提问人：zgkjsylt1234 时间：2019-11-14 13:34:16
请教各位老师，保本型银行理财确认为交易性金融资产，根据测算的银行理财利息确认公允价值变动损益时否需要扣除销项税的影响？

回答人：chenyiwei
如果确定这部分理财产品收益需缴纳增值税的，则在测算期末公允价值变动时，累积的预期收益按不含增值税的金额计算。

提问人：跨度防护 时间：2019-12-09 22:57:00
保本型理财应以摊余成本计量吧

回答人：chenyiwei
要保本、固定收益，即现金流量的金额和时间都是固定的，且持有目的是收取合同现金流量的，才可能以摊余成本计量。